臺灣新竹地方法院刑事判決
109年度訴字第732號
公  訴  人  臺灣新竹地方檢察署檢察官
被      告  彭治華



                    （現在法務部○○○○○○○○○執行                         中）
上列被告因詐欺案件，經檢察官提起公訴（109年度偵字第3530
號），被告於準備程序時坦承犯行，經告以簡式審判程序之旨，
並聽取檢察官、被告之意見後，經本院合議庭裁定改由受命法官
獨任行簡式審判程序，並判決如下：
    主  文
乙○○犯以網際網路對公眾散布詐欺取財罪，共叁罪，均累犯，各
處有期徒刑壹年貳月。應執行有期徒刑貳年。
未扣案之犯罪所得價值新臺幣貳仟元之虛擬貨幣及新臺幣陸萬肆
仟元均沒收，於全部或一部不能沒收或不宜執行沒收時，追徵其
價額。
    事實及理由
一、本件犯罪事實及證據，除犯罪事實欄一㈠第1至3行應補充為
    「使用電腦設備登入臉書社團（8591寶物交易網）刊登販賣
    手機遊戲之帳號，並使用暱稱「ZhangZhi-yan」向甲○○謊稱
    可販售手機遊戲（極速領域）之帳號，並約定…」、犯罪事
    實欄一㈡第1至2行應補充為「使用電腦設備登入臉書社團（
    洛汗M台版手遊交流區）刊登販賣手機遊戲之帳號，並使用
    暱稱「黃徉銘」向丁○○謊稱可販售手機遊戲「洛汗M」之帳
    號」、犯罪事實欄一㈢第1至2行應補充為「使用電腦設備登
    入臉書社團（天堂M寶物鑽石帳號買賣交易網）刊登販賣手
    機遊戲之寶物，並使用暱稱「安直」向丙○○謊稱可販售手機
    遊戲「天堂M」之寶物」，及證據部分補充「被告於本院準
    備程序、審理時之自白及證人丁○○提供之手機通訊軟體對話
    紀錄截圖、轉帳紀錄、被告使用之臉書頁面截圖」外，餘均
    引用檢察官起訴書之記載（如附件）。
二、論罪科刑
㈠、核被告3次所為，均係犯刑法第339條之4第1項第3款之以網際
    網路對公眾散布詐欺取財罪。被告前因犯妨害性自主案件，
    經本院以105年度侵簡字第1號判處應執行有期徒刑4月確定
    。又因犯毒品案件，經本院以105年度竹北簡字第270號判處
    有期徒刑2月確定。經接續執行後，於民國106年6月28日執
    行完畢，有臺灣高等法院被告前案紀錄表在卷可考，於徒刑
    執行完畢後5年內又故意再犯本案3罪，均屬累犯，本院認本
    件加重最低本刑並無罪刑不相當之情形，爰均依刑法第47條
    第1項之規定，加重其刑。被告所犯3罪，犯意個別、行為互
    殊，應分論併罰。
㈡、爰審酌被告正值青壯，身強體健，應思以正當工作賺取薪資
    ，竟不思正途謀取生計，反利用網際網路向公眾散布不實買
    賣交易訊息，詐取他人金錢，造成他人財產損害及影響社會
    買賣交易之互信基礎，所為實不足取；再參以被告前已有多
    次詐欺前科紀錄，又再犯本案，顯然未能悔悟，另念被告犯
    後坦承犯行，態度尚可，及被告國中畢業之教育程度、有2
    名未成年子女待其扶養之家庭經濟狀況等一切情狀，分別量
    處如主文第1項所示之刑並定應執行之刑，以資懲儆。
㈢、按犯罪所得，屬於犯罪行為人者，沒收之。但有特別規定者
    ，依其規定；前二項之沒收，於全部或一部不能沒收或不宜
    執行沒收時，追徵其價額，刑法第38條之1第1項、第3項分
    別定有明文。本件被告詐得之價值新臺幣2000元之虛擬貨幣
    及新臺幣6萬4000元（8000+5萬6000＝6萬4000），係其犯罪
    所得，未據扣案，亦未返還或賠償告訴人，爰依刑法第38條
    之1第1項前段、第3項規定，宣告沒收之，並於全部或一部
    不能沒收或不宜執行沒收時，追徵其價額。
據上論斷，應依刑事訴訟法第273條之1第1項、第299條第1項前
段、第310條之2、第454條第2項，判決如主文。
本案經檢察官周文如提起公訴，檢察官邱宇謙到庭執行職務。
中    華    民    國   110     年    10    月   28    日
                  刑事第九庭   法  官  卓怡君
以上正本證明與原本無異。　　　　　　　　　
如不服本判決應於收受本判決後20日內向本院提出上訴書狀，上
訴書狀應敘述具體理由。上訴書狀未敘述上訴理由者，應於上訴
期間屆滿後20日內補提理由書狀於本院（均須按他造當事人之人
數附繕本）「切勿逕送上級法院」。
中　　華　　民　　國　　110 　年　　10　　月　　28　　日
                               書記官  胡家寧

附錄本案論罪科刑法條全文：
刑法第339 條之4
犯第三百三十九條詐欺罪而有下列情形之一者，處一年以上七年
以下有期徒刑，得併科一百萬元以下罰金：
一、冒用政府機關或公務員名義犯之。
二、三人以上共同犯之。
三、以廣播電視、電子通訊、網際網路或其他媒體等傳播工具，
    對公眾散布而犯之。
前項之未遂犯罰之。
【附件】
臺灣新竹地方檢察署檢察官起訴書
                                     109年度偵字第3530號
　　被　　　告　乙○○　男　24歲（民國00年0月00日生）
　　　　　　　　　　　　住新竹市○區○○里00鄰○○路0段0
　　　　　　　　　　　　　00巷0弄0號
　　　　　　　　　　　　國民身分證統一編號：Z000000000號
上列被告因詐欺案件，業經偵查終結，認應提起公訴，茲將犯罪
事實及證據並所犯法條分敘如下：
犯罪事實
一、乙○○意圖為自己不法所有，基於詐欺取財之犯意聯絡，以網
    際網路作為對公眾散布詐欺訊息之管道，分別為下列詐欺犯
    行：
　㈠於民國108年5月30日21時10分許，使用電腦設備登入社群網
    站Facebook（臉書），使用暱稱「Zhang Zhi-yan」向甲○○
    謊稱可販售手機遊戲「極速領域」之帳號，並約定以遊戲幣
    為交易媒介，使甲○○信以為真而陷於錯誤，乙○○並同時以暱
    稱「閼」向「星城Online」網路遊戲遊戲幣商吳承翰謊稱要
    以點數購買遊戲幣，由吳承翰依購幣流程在遊戲交易網站「
    8591」上開設編號0000000號賣場交付乙○○，乙○○再將上開
    賣場編號告知甲○○，要甲○○下單並按照賣場條件給付。甲○○
    不疑有他，於同日21時40分許網路付款新臺幣（下同）2,00
    0元完成賣場交易條件，吳承翰確認收到交易金額後，便將
    「星城Online」遊戲幣27萬2,000元轉入乙○○上開「閼」帳
    號內。嗣因甲○○遲未收到乙○○承諾之帳號，且乙○○旋即失聯
    ，甲○○察覺有異報警處理，始查悉上情。
　㈡於108年11月6日13時，使用電腦設備登入臉書，使用暱稱「
    黃徉銘」向丁○○謊稱可販售手機遊戲「洛汗M」之帳號，並
    提供陳詩雨（通緝）申辦之電話0000000000號供丁○○聯繫，
    使丁○○信以為真而陷於錯誤，於同日13時25分許以手機網路
    轉帳新臺幣8,000元至乙○○指定之廖晏齋（另由警方移送他
    轄偵辦）申辦帳號000-0000000000000號帳戶內。嗣因丁○○
    遲未收到乙○○承諾之帳號，且乙○○旋即失聯，丁○○察覺有異
    報警處理，始查悉上情。
　㈢於108年11月1日14時許，使用電腦設備登入臉書，使用暱稱
    「安直」向丙○○謊稱可販售手機遊戲「天堂M」之寶物，使
    丙○○信以為真而陷於錯誤，與乙○○相約在新竹市○○路000○0
    號之萊爾富便利超商面交現金及寶物，乙○○遂與陳盛維（另
    為不起訴處分）同至上開萊爾富便利超商，經乙○○當場向丙○○收取現金5萬6,000元。嗣乙○○取得上開現金後，再向丙○○
    謊稱因需至新竹市○○路00號湯姆熊遊戲場處理事情，由丙○○
    駕駛自用小客車載送乙○○至上址後，乙○○即藉故遁逃，丙○○
    遍尋不著乙○○，以臉書聯絡「安直」亦失聯，丙○○察覺有異
    報警處理，始查悉上情。
二、案經甲○○、丁○○、丙○○訴由新竹市警察局移送偵辦。
證據並所犯法條
一、證據清單及待證事實：
編號 證據名稱 待證事實 1 被告乙○○於警詢、偵查中之供述 被告坦承上開全部之犯罪事實。 2 同案被告鄭丞祐、陳盛維於警詢及偵查中所為之供述內容。 證明被告確實為犯罪事實欄㈢詐欺犯行之行為人。 3 ⑴證人即告訴人甲○○於警詢中之證述 ⑵證人吳承翰於警詢中之證述 ⑶證人即告訴人甲○○與被告乙○○間臉書私訊對話紀錄。 ⑷網銀國際股份有限公司會員申請資料。 證明犯罪事實㈠之詐騙經過。  4 ⑴證人即告訴人丁○○於警詢時之證述內容。 ⑵證人即告訴人丁○○所提供之臉書私訊之聊天紀錄等資料。 ⑶證人即告訴人丁○○提供合作金庫銀行帳號0000000000000號帳戶交易明細。 ⑷廖晏齋帳號000-0000000000000號帳戶申登人資料 證明犯罪事實㈡之詐騙經過。 5 ⑴告訴人丙○○於警詢中所為之證述。 ⑵告訴人丙○○所提供之LINE聊天紀錄。 ⑶監視器錄影畫面截圖（編號17至編號63）共46張。 證明犯罪事實㈢之詐騙經過。 
二、核被告乙○○所為，係犯刑法第339條之4第1項第3款之以網際
    網路對公眾散布而犯詐欺取財罪嫌。被告所犯前開3次詐欺
    犯行，犯意各別、行為互殊，請予分論併罰。本件被告犯罪
    所得，請依法宣告沒收，於全部或一部不能沒收或不宜執行
    沒收時，追徵其價額。
三、依刑事訴訟法第251條第1項提起公訴。
　　此　致
臺灣新竹地方法院
中　　華　　民　　國　　109 　年　　7 　　月　　20　　日
　　　　　　　　　　　　　    檢　察　官　周文如
本件證明與原本無異　　　　　　　　　　　　
中　　華　　民　　國　　109 　年　　8 　　月　　4 　　日
                              書  記  官  詹鈺瑩 
所犯法條：
中華民國刑法第339條之4
犯第 339 條詐欺罪而有下列情形之一者，處 1 年以上 7 年以
下有期徒刑，得併科 1 百萬元以下罰金：
一、冒用政府機關或公務員名義犯之。
二、三人以上共同犯之。
三、以廣播電視、電子通訊、網際網路或其他媒體等傳播工具，
    對公眾散布而犯之。
前項之未遂犯罰之。